# 6. Acompanhamento do DAIR

```{r setup, echo=FALSE}
setwd(diretorio_dados)

# Base DAIR
# Todo: converter as variáveis numéricas para número.
dados_dair <- readRDS("dados_dair_DtGer_12-12-2017.rds")
dados_dair$ano_mes <- paste(dados_dair$ano, dados_dair$mes, sep = "-")


# Base Enquadramento
enquadramento_fundos <- read_excel("2018-01-09-Planilha-de-enquadramento-dos-Fundos-DIINV-CGACI-SRPPS-2.xlsx", sheet = "Enquadramento dos fundos")
enquadramento_fundos$CLASSIF_MTPS <- toupper(gsub('[[:punct:]]| |o', '', enquadramento_fundos$`Classificação Padronizada`))

# Base Limites
limites <- read_excel("limites_cmn.xlsx", sheet="limites_cvm")
limites$padroniza <- toupper(gsub('[[:punct:]]| |o', '', limites$ATIVO))


# Junta as duas bases
dados_dair <- merge(dados_dair, enquadramento_fundos[,c('CNPJ', 'CLASSIF_MTPS')],
              by.x='cnpj_fi',
              by.y='CNPJ',
              all.x=TRUE)

# Compara os valores - melhorar os nomes das variáveis... (acho que aqui eu devia retirar o que não é fundo de investimento)
dados_dair$textoFundamentoLegal_pad <- toupper(gsub('[[:punct:]]| |o', '', dados_dair$textoFundamentoLegal))
dados_dair$teste <- dados_dair$textoFundamentoLegal_pad == dados_dair$CLASSIF_MTPS

# Verifica se há classificação incorreta.
divergencia_classificacao <- subset(dados_dair, !teste)
divergencia_classificacao <- split(divergencia_classificacao, f=divergencia_classificacao$ente)

```

Conforme já mencionado no Capítulo 1, o Demonstrativo de Aplicação e Investimento de Recursos - DAIR é de encaminhamento obrigatório à Secretaria de Políticas de Previdência Social do  Ministério da Fazenda por força do disposto no art. 22 da Portaria MF nº 204/08 e evidencia os investimentos realizados pelo RPPS. 

Até a edição da Portaria MF nº 1/17, este demonstrativo evidenciava a posição dos investimentos ao fim do bimestre. Com a edição da referida portaria, a elaboração e entrega do DAIR passou a ser mensal. 

Neste relatório será feita a análise dos dados relativos ao meses de janeiro a agosto de 2017. Para a execução da auditoria foram requisitados, por intermédio do TSID 01 de 09.10.17 (arquivo `Evidencias.pdf` fl. xx), os arquivos `xml` relativos aos DAIR de janeiro a agosto de 2017, dos quais foram extraídos os dados utilizados para análise.

Os dados constam do arquivo `dados_dair_DtGer19-10-2017.rds`. Cabe destacar que nem todas as Unidades Gestoras de RPPS encaminharam os aquivos solicitados. No Anexo 03 faz-se um registro do atendimento à solicitação feita às Unidades Gestoras. 

Os dados utilizados e, por conseguinte, as análises realizadas, não contêm os efeitos das alterações introduzidas pela **Resolução CMN nº 4.604/17**, publicada em 20.10.17, em especial a alteração dos limites de investimento permitidos em cada ativo. Cabe destacar que até que o Ministério da Fazenda promova alterações no CADPREV para se adequar às alterações promovidas, fato que ocorrerá em meados do primeiro trimestre de 2018 (arquivo `Orientação-de-preenchimento-do-DAIR.pdf`, fls.**xx**), os RPPS deverão informar no DAIR as suas aplicações sem considerar as alterações advindas da Resolução CMN nº 4.604/17.

Neste capítulo, as verificações que serão levadas a efeito são as seguintes:

* O RPPS enquadrou os fundos de investimento de acordo com a Resolução nº 3.922/10 do CMN?
* O RPPS aplicou seus recursos observando os limites estabelecidos na Resolução nº 3.922/10 do CMN?
* O RPPS mantém suas aplicações em fundos de investimento no limite de até 25% do patrimônio líquido dos mesmos?


## 6.1 Enquadramento dos Fundos de Investimento

Esta verificação foi realizada confrontando-se o enquadramento realizado pelo RPPS quando da elaboração do DAIR com o enquadramento realizado pelo Ministério da Fazenda e disponibilizado ao público no arquivo `2018-01-09-Planilha-de-enquadramento-dos-Fundos-DIINV-CGACI-SRPPS-2.xlsx` por intermédio de sua página na internet.

A análise realizada evidenciou a existência de `r length(divergencia_classificacao)` RPPS que apresentaram enquadramento de Fundos de Investimento divergente do apresentado pelo Ministério da Fazenda.

As divergências de classificação detectadas para cada ente serão apresentadas no Anexo 02 a este relatório.


## 6.2 Observância aos Limites Estabelecidos na Resolução CMN nº 3.922/10 

Neste tópico, o objetivo da análise consiste em verificar se o RPPS realizou aplicações em Fundos de Investimento em percentual superior aos permitidos na Resolução CMN nº 3.922/10. De acordo com o citado normativo, os limites permitidos (em percentual dos ativos garantidores do RPPS), para cada tipo de investimento, são os seguintes:


```{r, results='asis'}
limites$ATIVO <- gsub("o", "º", limites$ATIVO)
limites$LIMITES <- paste(limites$LIMITE, "%", sep = "")

#kable(limites[,c("ATIVO", "DESCR_ATIVO", "LIMITES")], caption="Tabela 5 - Limites da Resolução CMN nº 3.922/10")

tab62.flxt <- theme_zebra(regulartable(limites[,c("ATIVO", "DESCR_ATIVO", "LIMITES")]))
tab62.flxt <- width(tab62.flxt, j=1:3, width = c(0.9842, 3.3464, 0.62))
tab62.flxt <- align(tab62.flxt, j=c(1, 2), align="left")

```

#### Tabela 06 - Limites da Resolução CMN nº 3.922/10

`r tab62.flxt`

A partir dos dados coletados nos DAIR dos RPPS, obteve-se o percentual aplicado em cada modalidade de fundo de investimento em cada mês e comparou-se com os percentuais autorizados na Resolução CMN nº 3.922/10.

```{r, echo=FALSE}
alocacao <- dados_dair %>%
               group_by(ente, ano_mes, textoFundamentoLegal_pad) %>%
               summarise(VLR_APLICADO  = sum(as.numeric(valorTotalAtual)),
                         PERC_APLICADO = sum(as.numeric(pctTotalRecursosSPPS))) 


# Teste: se somar por ente e mes tem que fechar sempre 100% ou algo proximo disso...
# Impementar quando tiver tempo...

# Fazer merge dos 'limites' com a 'alocacao' usando o código padronizado.
alocacao <- merge(alocacao,
                  limites[,c('padroniza', 'LIMITE')],
                  by.x='textoFundamentoLegal_pad',
                  by.y='padroniza',
                  all.x=TRUE)

# Criar uma coluna que sinalizará se o valor aplicado no mes supera o valor permitido...
alocacao$TESTE <- ifelse(alocacao$PERC_APLICADO <= alocacao$LIMITE, 0, 1)

# Filtrar para ver quem extrapolou os limites
alocacao <- filter(alocacao, TESTE == 1)

# Ordenar por ente,  bimestre e depois por tipo de ativo.
alocacao <- arrange(alocacao, ente, textoFundamentoLegal_pad, ano_mes)

# Mostrar resultado
alocacao <- alocacao[,c("ente", "ano_mes", "textoFundamentoLegal_pad",  "VLR_APLICADO", "PERC_APLICADO", "LIMITE")]
```

Esta análise evidenciou que **`r length(unique(alocacao$ente))`** RPPS realizaram investimento em valores superiores ao permitido pela Resolução CMN nº 3.922/10. 

O Anexo 02 evidencia a situação específica de cada RPPS.


## 6.3 Aplicações em FI de valor superior a 25% do patrimônio líquido dos mesmos.

```{r, echo=FALSE}

dados_dair$limite_pl <- 0.25 * as.numeric(dados_dair$valorAtualPatrimonioLiquidoFundo)

dados_dair$supera_limite <- ifelse(as.numeric(dados_dair$valorTotalAtual) > dados_dair$limite_pl, 1, 0)

aplicacao_superior_pl <- subset(dados_dair,
                                supera_limite == 1,
                                select=c("ente", "ano_mes", "identificacaoDoAtivo", "valorTotalAtual", "pctPatrimonioLiquidoFundo", "limite_pl", "supera_limite"))

# Entes com aplicações acima do permitido
entes_supera_pl <- sort(unique(aplicacao_superior_pl$ente))

```


A partir dos dados mencionados no item anterior, foi possível também verificar quais RPPS possuiam recursos investidos em FI em valor superior ao limite de 25% do patrimônio líquido do fundo.

Os entes em cujos RPPS foram identificados esta situação são os seguintes: `r lista_municipios(stringr::str_to_title(entes_supera_pl))`.

## 6.4 Aplicações vedadas

Recentemente o Ministério da Fazenda passou a divulgar relação de fundos de investimentos nos quais o investimento estaria vedada aos RPPS.

Esta análise não estava inicialmente planejada. Não obstante, parece oportuno requisitar aos RPPS que fizeram investimento em tais fundos que regularizem ou apresentem as devidas justificativas para os investimentos realizados.

A lista divulgada em 07/02/18 (`Evidências.pdf, fls.xx`) evidencia os seguintes RPPS com investimentos em fundos vedados:

* São José de Ubá
* Itaocara
* Itaboraí
* Porciúncula
