---
title: FICHA DE APURAÇÃO DE INCONSISTÊNCIAS - RPPS 
output:
  word_document:
    reference_docx: Template_Anexo2.docx
---

```{r setup, echo=FALSE}
options(warn = -1, width=120)
knitr::opts_chunk$set(comment = NA, echo = FALSE)
```

ENTE: **`r k`**   
CNPJ: **`r formata_cnpj(subset(entes, MUNICIPIO == k)$CNPJ)`** 

# 1. Certificado de Regularidade Previdenciária - CRP

Data de Consulta do CRP: **`r comment(crp)`**

Nº CRP: **`r as.character(subset(crp, Municipio == k)$CRP)`**

Data de Emissão: **`r format.Date(subset(crp, Municipio == k)$DtEmissao, "%d/%m/%Y")`**

Data de Validade: **`r format.Date(subset(crp, Municipio == k)$DtValidade, "%d/%m/%Y")`**

Status: **`r indica_status_crp(subset(crp, Municipio == k)$dias)`**   

```{r}
# Se o CRP é válido, em quais critérios está irregular ou com com decisão judicial
tab_irreg  <- gera_tab_irreg(k)
tab_decjud <- gera_tab_decjud(k)
dias <- subset(crp, Municipio == k)$dias
if(is.na(dias)) dias <- 0
```

```{r, results='asis'}
# A tabela deve ser apresentada apenas para CRP válido (dias > 0) e não seja vetor de string nulo.
#if(dias > 0 & is.data.frame(tab_irreg)){
#  kable(tab_irreg)
#} else if(dias > 0 & !is.data.frame(tab_irreg)){
#  cat("Critérios Irregulares: **NÃO HÁ**")
#}

if(is.data.frame(tab_irreg)){
  kable(tab_irreg)
} else if(dias > 0 & !is.data.frame(tab_irreg)) {
  cat("Critérios Irregulares: **NÃO HÁ**")
} 


```

```{r, results='asis'}
#if(dias > 0 & is.data.frame(tab_decjud)){
#  kable(tab_decjud)
#} else if(dias > 0 & !is.data.frame(tab_decjud)){
#  cat("Critérios com Decisão Judicial: **NÃO HÁ**")
#}

if(is.data.frame(tab_decjud)){
  kable(tab_decjud)
} else if(dias > 0 & !is.data.frame(tab_decjud)) {
  cat("Critérios com Decisão Judicial: **NÃO HÁ**")
}

```

<br>

# 2. Entrega de Documentos ao Ministério da Fazenda

## 2.1 DRAA

```{r, results='asis'}
pendencias_draa <- gera_pendencias_draa(k, entrega_draa)

if(pendencias_draa[['Anos_Pendencia']] == "") {

  cat("Data da Consulta ao CadPrev Web: ", "**", pendencias_draa[['DtConsulta']],"**", "\n", sep = "")
  cat("\n")
  cat("Exercícios com pendências: **SEM PENDÊNCIAS**")

} else {

  cat("Data da Consulta ao CadPrev Web: ", "**", pendencias_draa[["DtConsulta"]],"**", "\n", sep = "")
  cat("\n")
  cat("Exercícios com pendências: ", "**",pendencias_draa[["Anos_Pendencia"]],"**", sep = "") 
}
```


## 2.2 DAIR

```{r, results='asis'}
pendencias_dair <- gera_pendencias_dair(k, entrega_dair)

if(pendencias_dair[['Anos_Pendencia']] == "") {

  cat("Data da Consulta ao CadPrev Web: ", "**", pendencias_dair[['DtConsulta']],"**", "\n", sep = "")
  cat("\n")
  cat("Exercícios com pendências: **SEM PENDÊNCIAS**")

} else {

  cat("Data da Consulta ao CadPrev Web: ", "**", pendencias_dair[["DtConsulta"]],"**", "\n", sep = "")
  cat("\n")
  cat("Períodos com pendências: ", "**", pendencias_dair[["Anos_Pendencia"]],"**", sep = "")  

}

```


## 2.3 DIPR

```{r, results='asis'}
pendencias_dipr <- gera_pendencias_dipr(k, entrega_dipr)

if(pendencias_dipr[['Anos_Pendencia']] == "") {

  cat("Data da Consulta ao CadPrev Web: ", "**",pendencias_dipr[['DtConsulta']],"**", " \n", sep = "")
  cat("\n")
  cat("Exercícios com pendências: **SEM PENDÊNCIAS**")

} else {

  cat("Data da Consulta ao CadPrev Web: ", "**", pendencias_dipr[["DtConsulta"]],"**", " \n", sep = "")
  cat("\n")
  cat("Períodos com pendências: ", "**", pendencias_dipr[["Anos_Pendencia"]],"**", sep = "")  

}

```


## 2.4 DPIN

```{r, results='asis'}
pendencias_dpin <- gera_pendencias_dpin(k, entrega_dpin)

if(pendencias_dpin[['Anos_Pendencia']] == "") {

  cat("Data da Consulta ao CadPrev Web: ", "**",pendencias_dpin[['DtConsulta']],"**", " \n", sep = "")
  cat("\n")
  cat("Exercícios com pendências: **SEM PENDÊNCIAS**")

} else {

  cat("Data da Consulta ao CadPrev Web: ", "**", pendencias_dpin[["DtConsulta"]],"**", " \n", sep = "")
  cat("\n")
  cat("Períodos com pendências: ", "**", pendencias_dpin[["Anos_Pendencia"]],"**", sep = "")  

}

```

</br>

# 3. Análise do DAIR

```{r, results='asis'}
# Este chunk identifica a situação do ente quanto o encaminhamento dos arquivos xml solicitados.
periodo_solicitado <- c("2017-1", "2017-2", "2017-3", "2017-4", "2017-5", "2017-6", "2017-7", "2017-8")
encaminhamento_xmldair <- identifica_encaminhamento_xmldair(k, dair2, periodo=periodo_solicitado)

if(encaminhamento_xmldair[["Status"]] == 0){
  cat("Entrega das Bases de Dados Solicitadas: **NÃO ENTREGUES**")
} else if(encaminhamento_xmldair[["Status"]] == 1){
  cat("Entrega das Bases de Dados Solicitadas: **ENTREGUES INTEGRALMENTE**")
} else if(encaminhamento_xmldair[["Status"]] == 2){
  cat("Entrega das Bases de Dados Solicitadas: **ENTREGUES PARCIALMENTE**")
}

```

## 3.1 Enquadramento dos Fundos de Investimento

```{r, results='asis'}
# Este chunk imprime um quadro com as divergências de enquadramento dos fundos de investimento entre o Ministério da Fazenda e o RPPS  
divergencias_enquadramento <- encontra_divergencia_enquadramento(k, dair2)

if(encaminhamento_xmldair[["Status"]] == 0){
  cat("\n")
  cat("Divergências de Enquadramento: **VERIFICAÇÃO IMPOSSIBILITADA POR FALTA DE ENCAMINHAMENTO DOS DADOS REQUISITADOS**")

} else if(nrow(divergencias_enquadramento[["Divergencia"]]) == 0){
  cat("\n")
  cat("Divergências de Enquadramento: **NÃO IDENTIFICADAS**")

} else {
  cat("\n")
  cat("Divergências de Enquadramento:")
  kable(divergencias_enquadramento[["Divergencia"]], row.names = FALSE, col.names = c("Ativo", "Tipo", "Enquadramento RPPS", "Enquadramento do MF"))
}

```

## 3.2 - Limites da Resolução CMN nº 3.922/10

```{r, eval=FALSE}
# Este chunk faz o gráfico da verificação do enquadramento apenas para os entes que encaminharam os arquivos para todo o período solicitado. 

if(encaminhamento_xmldair[["Status"]] == 1){ # Encaminhamento de todas as bases solicitadas.
  plota_limites(munic = k, base = dair_tipo_ativo)  
}

# Plotar apenas os ativos para os quais existe restrição de aplicação. Está plotando tudo...
```


```{r, results='asis'}
# Este chunk verifica se houve divergêncid de enquadramento entre 
desenquadramentos <- identifica_desenquadramento(munic=k, base=dair_tipo_ativo)

if(encaminhamento_xmldair[["Status"]] == 0){
  cat("Violação de Limites: **VERIFICAÇÃO IMPOSSIBILITADA POR FALTA DE ENCAMINHAMENTO DOS DADOS REQUISITADOS**")
} else if(desenquadramentos[["Status_Excesso"]] == 0){
  cat("Violação de Limites: **NÃO HOUVE VIOLAÇÃO DE LIMITES NO PERÍODO**")
} else if(desenquadramentos[["Status_Excesso"]] == 1){
  cat("Violação de Limites:")
  kable(desenquadramentos[["Periodo_Excesso"]], col.names = c("Mês", "Ativo", "Limite CMN (%)", "Aplicado (%)", "Excesso (%)"))
}

```


## 3.3 - Aplicação em mais de 25% do PL do Fundo de Investimentos

```{r, results='asis'}
# Este chunk objetiva identificar se o RPPS aplicou em um fundo de investimento o correspondente a mais que 25% do Patrimonio Líquido do Fundo
pl_fundo <- identifica_aplicacao_pl(k, dair )

if(is.null(pl_fundo)){
  cat("\n")
  cat("Aplicacao superior a 25% do PL do Fundo: **VERIFICAÇÃO IMPOSSIBILITADA POR FALTA DE ENCAMINHAMENTO DOS DADOS REQUISITADOS**")
} else if(nrow(pl_fundo) == 0){
  cat("\n")
  cat("Aplicação superior a 25% do PL do Fundo: **NÃO IDENTIFICADO**")
} else {
  cat("\n")
  kable(pl_fundo, row.names = FALSE, col.names = c("Período", "Ativo", "Valor Aplicado", "% PL Fundo", "25% PL Fundo"))
}

```

</br>

# 4. Atendimento ao Termo de Solicitação de Informações ou Documentos (TSID)

## Arquivos xml DAIR (Janeiro a Agosto de 2017)

```{r, results='asis'}
enc_dair <- identifica_encaminhamento_xmldair(k, dair2, periodo=periodo_solicitado)

if(enc_dair[["Status"]] == 0){
  cat("\n")
  cat("Períodos Encaminhados: **NÃO ENCAMINHOU NENHUM ARQUIVO DO PERÍODO SOLICITADO**")
} else if(enc_dair[["Status"]] == 1){
  cat("\n")
  cat("Períodos Encaminhados: **ENCAMINHOU TODOS OS ARQUIVOS DO PERÍODO SOLICITADO**")
} else{
  cat("\n")
  cat("Períodos Encaminhados: **ENCAMINHOU PARTE DOS ARQUIVOS DO PERÍODO SOLICITADO**")
  #cat("\n")
  #enc_dair[['Periodo_Encaminhado']]
}
```





